da: Spillemiljø: Alle underlag; Floorball; Indendørs bane; Mini/knæhockey; Udendørs, gade; Andet
fi: Peliympäristö: Kaikille pinnoille; Salibandy; Sisäkenttä; Polvilätkä; Katupeli; Muu
pt-PT: Ambiente de jogo: Qualquer superfície; Floorball; Pavilhão; Mini hóquei de joelhos; Rua; Outro
bg-BG: Среда за игра: Всички настилки; За флорбол; Закрито игрище; Мини хокей на колене; На открито/на улицата; Други
cs: Herní prostředí: Všechny povrchy; Florbal; Vnitřní hřiště; Mini hokej na kolenou; Venkovní pouliční; Jiné
sl-SI: Igralno okolje: Vse podlage; Floorball; Notranje igrišče; Mini hokej na kolenih; Ulično; Drugo
hr-HR: Okruženje za igru: Za sve podloge; Florbal; Dvoranski teren; Mini hokej na koljenima; Na otvorenom / na ulici; Ostalo
sv: Lekmiljö: Alla underlag; Innebandy; Inomhusbana; Miniknähockey; Utomhus/gata; Övrigt
pt-BR: Ambiente de jogo: Todas as superfícies; Floorball; Quadra coberta; Hóquei de joelho; Rua; Outro
zh-TW: 遊戲環境: 全表面; 旱地冰球; 室內球場; 迷你曲棍球; 戶外街道; 其他
hu: Játékkörnyezet: Bármilyen felület; Floorball; Beltéri pálya; Térdhoki; Utcai; Egyéb
th: สภาพแวดล้อมการเล่น: ทุกพื้นผิว; ฟลอร์บอล; สนามในร่ม; มินินีฮอกกี้; ถนนกลางแจ้ง; อื่นๆ
zh-CN: 使用环境: 适用于任何场地; 旱地冰球; 室内球场; 迷你跪地曲棍球; 户外街道; 其他
lt-LT: Žaidimo aplinka: Visi paviršiai; Grindų riedulys; Uždara aikštelė; Mini ledo ritulys ant kelių; Lauko / gatvės; Kita
en: Playing environment: All surface; Floorball; Indoor court; Mini knee hockey; Outdoor street; Other
sk-SK: Herné prostredie: Akýkoľvek povrch; Florbal; Vnútorné ihrisko; Mini hokej na kolenách; Vonkajšie/pouličné; Iné
tr: Oyun ortamı: Tüm yüzeyler; Florbol; Kapalı kort; Mini diz hokeyi; Açık hava sokak; Diğer
el: Περιβάλλον παιχνιδιού: Κάθε επιφάνεια; Floorball; Κλειστό γήπεδο; Μίνι χόκεϊ εδάφους; Δρόμος/Εξωτερικός χώρος; Άλλο
ja: プレイ環境: 全面; フロアボール; 屋内コート; ミニニーホッケー; 屋外ストリート; その他
fr: Environnement de jeu: Toutes surfaces; Floorball; Terrain intérieur; Mini-hockey sur genoux; Rue extérieure; Autre
es: Entorno de juego: Todas las superficies; Floorball; Cancha cubierta; Mini hockey de rodillas; Calle al aire libre; Otro
ro-RO: Mediul de joc: Toate suprafețele; Floorball; Teren de interior; Mini hochei în genunchi; Exterior (stradă); Altele
pl: Środowisko gry: Każda nawierzchnia; Unihokej; Hala (kort kryty); Mini hokej na kolanach; Na zewnątrz (ulica); Inne
nb: Spillmiljø: Alle underlag; Innebandy; Innendørsbane; Knehockey; Utendørs gate; Annet
ko: 경기 환경: 모든 표면; 플로어볼; 실내 코트; 미니 니 하키; 실외 스트리트; 기타
vi: Môi trường chơi: Mọi bề mặt; Bóng sàn; Sân trong nhà; Khúc côn cầu mini chơi bằng đầu gối; Đường phố ngoài trời; Khác
ru: Игровая среда: Любое покрытие; Флорбол; Крытая площадка; Мини-хоккей на коленях; Улица; Другое
it: Ambiente di gioco: Tutte le superfici; Floorball; Campo indoor; Mini hockey in ginocchio; Strada; Altro
de: Spielumgebung: Alle Oberflächen; Floorball; Hallenplatz; Mini-Kniehockey; Outdoor/Straße; Sonstige
nl: Speelomgeving: Alle ondergronden; Floorball; Binnenveld; Mini-kniehockey; Buitenstraat; Overig